臺灣臺南地方法院交通事件裁定　　　　　　　　　　九十三年度交聲字第四一號
　　移
　　受處分人
　　即異議人　甲○○
右列受處分人因違反道路交通管理處罰條例案件，對於交通部公路總局嘉義區監理所
台南監理站民國九十三年八月九日所為之裁決處分（處分案號：嘉監南字第裁七四—
Ｍ00000000號）聲明異議，本院裁定如左：
    主  文
異議駁回。
    理  由
一、聲明異議意旨略以：受處分人即異議人甲○○於民國九十三年六月三日下午六時
    十分許，騎乘車牌號碼ＬＹＥ－７７９號重機車，行經台南縣仁德鄉○○路○段
    與太乙路口時，與陳柏元所駕駛車牌號碼ＤＱ─９２８９號自小客車發生車禍，
    異議人因而受有傷害，然於車禍發生後，員警並未立即對異議人施以酒測，而由
    救護車送往醫院就醫，因當時醫院就診人數甚多，異議人於等待就醫期間，前去
    醫院前之檳榔攤購買一小瓶裝保力達飲用，以為提神解喝，順便在隔壁便利商店
    打電話聯絡親友，嗣返回醫院就診時，經醫院抽血檢驗酒精濃度而超過標準值，
    而異議人雖有飲用保力達之習慣，然係於當日中午用餐時飲用，若車禍當時警員
    即對異議人為酒精濃度測試，應不會超過標準值，本件係因異議人於等待就醫期
    間飲用保力達，酒精濃度始超過標準值。從而，異議人不服原裁處，而提起本件
    異議。
二、按汽車（含機車）駕駛人，駕駛汽車經測試檢定有酒精濃度超過規定標準情形者
    ，處新台幣一萬五千元以上六萬元以下罰鍰，並當場移置保管其車輛及吊扣其駕
    駛執照一年，道路交通管理處罰條例第三十五條第一項第一款定有明文。又汽車
    駕駛人有飲用酒類或其他類似物後其吐氣所含酒精濃度超過每公升０‧二五毫克
    或血液中酒精濃度超過百分之０‧０五以上情形者，不得駕車，道路交通安全規
    則第一百十四條第二款亦規定甚明。
三、經查：
  (一)本件受處分人即異議人甲○○於九十三年六月三日下午六時十分許，酒後騎乘車
    牌號碼ＬＹＥ－７７９號重機車，沿台南縣仁德鄉○○路○段北向南行駛，行經
    該路與太乙路口欲為左轉時，與陳柏元所駕駛車牌號碼ＤＱ－９２８９號自小客
    車發生碰撞，異議人因而人車倒地，受有「左橈骨粉碎性骨折、左額頭、右手及
    雙腳擦傷」等傷害，經警方委由台南市立醫院對異議人抽血檢測，測得其血液中
    酒精濃度為９１．４５ｍｇ＼ｄＬ（經換算為呼氣酒精測試值為每公升０．４５
    ７２５毫克）等情，有台南市立醫院血清報告、台南縣警察局南縣警交字第Ｍ0
    0000000號舉發違反道路交通管理事件通知單、台南縣警察局歸仁分局九
    十三年七月十五日南縣歸警六字第０九三００一三五八三號書函、及台南縣警察
    局歸仁分局九十三年七月十七日南縣歸警六字第０九三００一七六四一號函暨所
    附異議人警訊筆錄、陳柏元警訊筆錄、道路交通事故現場圖、道路交通事故調查
    報告表(一)(二)、現場蒐證照片十二張等附卷可稽。且異議人對於台南市立醫院抽血
    檢測測得其血液中酒精濃度為９１．４５ｍｇ＼ｄＬ乙節，亦不爭執。
  (二)異議人辯稱：伊僅於當日中午時飲用保加達，於抽血檢測時已過五、六小時之久
    ，如於車禍發生後即接受酒測，應不會超過標準值，本件係因伊於車禍發生後，
    接受抽血檢查前，於醫院前之檳榔攤購買保力達飲用，始造成酒測值超過云云。
    惟查，異議人於九十三年六月九日警訊時陳稱：「（問：發生車禍後你身體何部
    位受傷？當時被送往何醫院救護？）是左橈骨粉碎性骨折受傷、左額頭、右手及
    雙腳均有擦傷。是被送往台南市立醫院急救」、「我是在九十三年六月三日中午
    十二時三十分許在永康市○○路公司裡自己喝酒。喝保力達、喝小瓶裝的、喝一
    瓶、喝到十三時上班、工作到約十八時許下班騎乘ＬＹＥ－７７９號重機車往仁
    德正義路租屋處，途中就發生車禍」等語。證人即與異議人發生車禍事故之陳柏
    元於九十三年六月四日警訊時陳稱：「（是否知道對方有無喝酒？）我有聞到對
    方有維士比的酒味」等語。復證人即舉發本件並製作前開異議人警訊筆錄之員警
    黃耀麟於本院調查時到庭證稱：「是我告發的，本件車禍事故發生後是由派出所
    先到現場處理，因本件車禍異議人有受傷所以就交給交通事故處理小組作後續處
    理，我們到現場時只有自小客車的駕駛陳柏元在現場，異議人已經送醫，我就依
    規定測繪照片並對自小客車駕駛作酒測，後來再到台南市立醫院詢問傷者即異議
    人的相關資料，並委託市立醫院作抽血酒精濃度的檢驗，之後六月九日通知異議
    人到分局作筆錄並據市立醫院的報告舉發異議人酒後駕車之情事」、「（問：於
    製作警訊筆錄時異議人有表示血液中含有酒精成份是因當日車禍送醫後在醫院前
    之檳榔攤購買酒類飲用所致？）異議人在我前往醫院詢問其相關資料時沒有說有
    上述之情事，且於六月九日製作警訊筆錄時亦無向我告知有於送醫後前去醫院前
    之檳榔攤購買酒類飲用之事。而是稱血液中含有酒精成份是因中午飲用保力達」
    、「當時我去醫院詢問異議人時，異議人是受有骨折之傷害，一直喊痛，應該不
    可能前去飲酒。」等語。又參以異議人因本件車禍事故而受有「左橈骨粉碎性骨
    折」等傷害，此為異議人所是認，是異議人既受有前開粉碎性骨折等嚴重傷害，
    衡情豈會未因上述傷害感覺疼痛，而能自行前往醫院前之檳榔攤購買保力達飲用
    ，並能自行撥打公共電話告知親友因車禍在醫院就診？且參以異議人亦自承其確
    有於九十三年六月三日中午，飲用保力達等酒類之行為。準此，異議人事後翻異
    前詞所辯上情，應屬事後卸責之詞，自無可採。從而，異議人於前開時、地，於
    飲酒後呼氣所含酒精成分達每公升０．４５７２５毫克之情形下，即經測試檢定
    有酒精濃度超過規定標準，仍騎乘機車之違規行為，應堪認定。
四、綜上所述，本件受處分人即異議人甲○○有於右述時、地，駕駛機車經測試檢定
    有酒精濃度超過規定標準情形之違規事實，既可認定，則移送機關即交通部公路
    總局嘉義區監理所台南監理站據此並援引前開道路交通管理處罰條例第三十五條
    第一項第一款規定，而裁處異議人罰鍰新台幣三萬元並吊扣其駕駛執照一年，於
    法即無違誤。從而，異議人之異議為無理由，應予駁回。
五、據上論斷，應依道路交通案件處理辦法第十九條，裁定如主文。
中      華      民      國      九十三    年      十二    月    十五    日
                                臺灣臺南地方法院交通法庭
                                    法  官  洪榮家
右正本證明與原本無異。
如不服本裁定應於送達後五日內向本院提出抗告狀。
                                    書記官  陳志德
中      華      民      國      九十三    年      十二    月    十六    日
